臺灣嘉義地方法院民事裁定
110年度小抗字第1號
抗  告  人  許富強  
相  對  人  blank corp. Taiwan


法定代理人  Park Junho


上列抗告人因與相對人間返還買賣價金事件，對於中華民國110
年1月21日本院110年度嘉小調字第21號裁定提起抗告，裁定如下
：
    主  文
原裁定廢棄。
抗告費用新臺幣壹仟元由相對人負擔。
    理  由
一、抗告人於原審主張其經相對人於網路架設之網站，向腰靠座
    墊一組，於收到貨品後發現貨品之材質、軟硬度不如預期，
    翌日即透過電郵辦理退貨，但相對人以「拆封後概不退貨」
    為由拒絕退貨，爰依消費者保護法之規定，請求相對人返還
    買賣價金等語。經原審認為相對人之住所設於「臺北市○○區
    ○○路○段00號11樓之3」，依民事訴訟法第1條第1項規定，應
    由臺灣臺北地方法院管轄，而依同法第28條第1項裁定移送
    於該管轄法院。
二、抗告意旨略以：本件係提起消費訴訟，依消費者保護法第47
    條之規定，本件消費關係發生地應為消費者所在地，契約履
    行地亦應為貨物寄送目的地即消費者所在地，是本件自得由
    消費關係發生地之法院即本院管轄。然原審竟認無管轄權而
    裁定移送臺灣臺北地方法院，顯有違誤，為此請求廢棄原裁
    定等語。
三、按管轄權之有無，應依原告主張之事實，按諸法律關於管轄
    之規定而為認定，與其請求之是否成立無涉（最高法院65年
    抗字第162號判例意旨參照）。又同一訴訟，數法院有管轄
    權者，原告得任向其中一法院起訴，民事訴訟法第22條亦有
    明文。復按消費訴訟得由消費關係發生地之法院管轄，而所
    謂消費關係則指消費者與企業經營者間就商品或服務所發生
    之法律關係，消保法第47條、第2條第3款定有明文。
四、經查：依抗告人於原審起訴意旨，係本於消費者之身分，主
    張兩造間成立網際網路買賣之消費法律關係，於解除契約後
    請求相對人返還買賣價金，並提出其多份申訴資料為證（見
    原審卷第11至23頁），可知本件係屬消費訴訟事件。而依形
    式上觀之抗告人所主張之事實，可知其係在嘉義縣○○鄉○○村
    0鄰0000號住所，以電子聯繫方式，與相對人成立買賣上開
    商品，並以信用卡在網路支付買賣價金，商品亦係運送至嘉
    義縣○○鄉○○村0鄰0000號之住所，消費關係之發生地既在本
    院轄區內，是依消費者保護法第47條規定，本事件得由消費
    關係發生地之本院管轄。原審逕依民事訴訟法第1條第1項之
    規定，將本件移送臺灣臺北地方法院自有未洽；抗告意旨指
    摘原裁定不當，求予廢棄，應屬有據，爰廢棄原裁定，並發
    回原審重為適當之處理。
五、據上論結，本件抗告為有理由，依民事訴訟法第436條之32 
     第3項、第492條、第95條、第78條，裁定如主文。
中　　華　　民　　國　　110 　年　　2 　　月　　22　　日
                民事第三庭  審判長法　官  洪挺梧
　　　　　　　　
                                  法　官　林芮伶
　　　　　　　　　　　　　　　　　　　
                                  法　官　林望民
以上正本係照原本作成。
本裁定不得抗告。
中　　華　　民　　國　　110 　年　　2 　　月　　23　　日
                                  書記官　柯凱騰